【裁判字號】    95,桃交簡,305
【裁判日期】    950214
【裁判案由】    公共危險
【裁判全文】
臺灣桃園地方法院刑事判決           95年度桃交簡字第305號
公  訴  人  台灣桃園地方法院檢察署檢察官
被      告  甲○○
上列被告因公共危險案件，經檢察官聲請以簡易判決處刑（95年
度偵字第1603 號），本院判決如下：
    主  文
甲○○服用酒類，不能安全駕駛動力交通工具而駕駛，科罰金壹
萬貳仟元，如易服勞役，以佰元折算壹日。
    事實及理由
一、被告甲○○於民國94年12月25日14時許，在桃園縣某處山上
    友人住處內飲用玫瑰紅酒2 瓶後，於同日17時許結束後，已
    達於不能安全駕駛動力交通工具之程度，竟於飲酒後騎乘動
    力交通工具車牌號碼AP3 —909 號重型機車，於同日18時30
    分許，行經桃園縣大溪鎮○○路109 巷口處，因酒後無法安
    全駕駛動力交通工具，與李起宇所駕駛之車牌號碼8299－FS
    號自用小客車發生擦撞，經警據報前往處理，並對之實施酒
    測，測得其吐氣中所含酒精濃度為每公升0.72毫克而查獲。
    案經桃園縣政府警察局大溪分局報請臺灣桃園地方法院檢察
    署檢察官偵查後聲請以簡易判決處刑。
二、被告甲○○於警詢中坦承於前揭時、地，其飲酒後騎乘上揭
    機車肇事，經警前來處理時，進而對之實施酒測，測得其吐
    氣所含酒精成分為0.72MG/L而查獲等情，且有桃園縣政府警
    察局道路交通事故當事人酒精測定紀錄表1 紙顯示其吐氣所
    含酒精成分為0.72MG/L情形可佐。而被告因不勝酒力，無法
    安全操控機車，不慎擦撞李起宇所駕駛之車牌號碼8299－FS
    號自用小客車等情，亦據證人李起宇於警詢時證述明確，且
    有桃園縣政府警察局桃園分局道路交通事故現場圖、道路交
    通事故調查報告表(一)(二)、事故現場照片2 幀、車損照片5 幀
    附卷可稽，顯見被告業因服用酒類致使注意力、反應能力降
    低，其不能安全駕駛至明。況據被告於查獲時所作之直線測
    試、平衡動作結果，已呈腳步不穩之酒醉狀態，又於平衡測
    試中，無法通過「直線步行10公尺後令其迴轉走回原地」、
    「閉雙眼，30秒內朗誦阿拉伯數目由1001至1030」、「用筆
    在兩個同心圓之間的0. 5公分環狀帶內畫另一個圓」之檢測
    等情，亦有桃園縣政府警察局汽車駕駛人酒後生理協調平衡
    檢測紀錄卡、刑法第185 條之3 案件測試觀察紀錄表各1 份
    在卷可稽。此外，復有卷附桃園縣政府警察局桃警局交字第
    D1A218856 號舉發違反道路交通管理事件通知單、及第0000
    000 號舉發交通違規移置保管車輛通知單各1 紙可證。而依
    交通部運輸研究所90年9 月24運安字第900005854 號函所載
    呼氣中酒精濃度每公升含量為0. 25 毫克，即相當於血液中
    酒精濃度（BAC）0.05 ％，且依該函所附該所79年「駕駛人
    行為反應之研究－酒醉駕車對駕駛行為之分析研究」指出：
    BAC 達0.03％至0. 05 ％時，對駕駛能力之影響為：多數
    駕駛人心境逐漸變幻不定，視覺與反應靈敏性減弱，對速度
    及距離的判斷力差。對心理行為之影響為：觀察力逐漸欠缺
    ，心情漸趨輕鬆，自信心增加，多話，精神狀態處於陶醉感
    。BAC 到達0.05％至0.08％時，對駕駛能力之影響為：反
    應遲鈍，駕駛能力受損，遲而不決或決而不行。對心理行為
    之影響為：情緒鬆弛，感情與行為趨向誇張，肌肉不協調，
    精神處於興奮狀態。BAC 到達0.08％至0.15％時，對駕駛
    能力之影響為：判斷力嚴重受到影響，體能與精神協調受損
    ，駕駛之體能困難增加。對心理行為之影響為：產生情緒異
    常現象，步伐不平穩，言語不清，反應惡劣，記憶及判斷力
    受損，精神處於錯亂狀態。超過0.15％時，對駕駛能力之
    影響為：視線搖晃，駕駛已進入恍惚狀態，判斷及理解遭到
    扭曲，駕駛不穩定。對心理行為之影響為：意識不明，嘔吐
    ，站、走及講話困難，責任感喪失，精神處於麻痺狀態。
    超過0.5 ％時，對駕駛人能力之影響為：無法開車。對心理
    行為之影響為：爛醉如泥，失去知覺可能致死，精神處於昏
    睡狀態。被告於本件所測得之吐氣所含酒精成分為每公升
    0.72 ％ 毫克，相當於血液中酒精濃度（BAC）0.144％，依
    上開說明，其駕駛之判斷力受到相當程度之影響而減退。再
    參酌前述經警查獲後所為之測試、觀察結果可知，顯見被告
    當時確已達於不能安全駕駛動力交通工具程度，而仍駕車，
    足認被告前開任意性自白核與事實相符，洵堪採信。是本件
    事證明確，被告犯行堪以認定，應依法論科。
三、核被告甲○○所為，係犯刑法第185 條之3 服用酒類不能安
    全駕駛動力交通工具而駕駛罪。爰審酌被告經測得之呼氣所
    含酒精濃度0.72毫克、當時呈腳步不穩、於生理平衡檢測3
    項檢測結果並未通過等酒醉情狀，已達於不能安全駕駛動力
    交通工具之程度，併審酌被告自稱智識程度係國中畢業，其
    於服用酒類不能安全駕駛之情形下，猶執意駕車上路，危及
    道路交通安全，明顯缺乏尊重其他用路人之生命、身體、財
    產安全之觀念，及其並無前科，素行良好，有高等法院被告
    前案紀錄表1 紙在卷可稽等一切情狀，量處如主文所示之刑
    ，併諭知如易服勞役之折算標準，以資懲戒。
四、依刑事訴訟法第449 條第1 項前段，刑法第185 條之3 、第
    42 條 第2 項，罰金罰鍰提高標準條例第2 條，逕以簡易判
    決處刑如主文。
五、如不服本判決，應於判決送達後10日內，向本院提出上訴狀
    （應附繕本），上訴於本院合議庭。
中    華    民    國    95    年    2     月    14    日
                  刑事第九庭    法  官  蘇琬能
以上正本證明與原本無異。
                                書記官  江世亨
中    華    民    國    95    年    2     月    26    日
論罪科刑法條
中華民國刑法第185條之3
服用毒品、麻醉藥品、酒類或其他相類之物，不能安全駕駛動力
交通工具而駕駛者，處一年以下有期徒刑、拘役或三萬元以下罰
金。


司法院資訊處製作；財團法人民間司法改革基金會備份。
